臺灣士林地方法院刑事判決　　　　　　　 96年度訴字第522號
公　訴　人　臺灣士林地方法院檢察署檢察官
被　　　告　甲○○
上列被告因毒品危害防制條例案件，經檢察官提起公訴（96年度
毒偵字第228 號、926 號），被告於本院準備程序中就被訴之事
實為有罪之陳述，經本院合議庭裁定改由受命法官獨任依簡式審
判程序審理並判決如下：
    主  文
甲○○施用第一級毒品，處有期徒刑捌月，減為有期徒刑肆月，
如易科罰金以新台幣壹仟元折算壹日，海洛因壹包（不含外包裝
袋，驗餘淨重零點參伍公克）沒收銷燬，包裝海洛因用之包裝袋
壹個沒收。又施用第壹級毒品，處有期徒刑捌月，減為有期徒刑
肆月，如易科罰金以新台幣壹仟元折算壹日，包裝袋貳個沒收。
應執行有期徒刑陸月，如易科罰金以新台幣壹仟元折算壹日，海
洛因壹包（不含外包裝袋，驗餘淨重零點參伍公克）沒收銷燬，
包裝海洛因用之包裝袋參個沒收。
    事  實
一、甲○○前因施用毒品案件，經裁定送觀察、勒戒後，認無繼
    續施用毒品之傾向，於民國94年10月3 日釋放出所，並由臺
    灣士林地方法院檢察署檢察官以94年度毒偵緝字第143 號及
    94 年 度毒偵字第2064號為不起訴處分確定；復因施用第1
    級毒品海洛因案件，經本院以95年度訴字第1023號判決處有
    期徒刑8 月，於96年1 月8 日判決確定（不構成累犯）。詎
    仍不知悔改，於上開觀察、勒戒執行完畢釋放後5 年內，復
    基於施用第1 級毒品海洛因之犯意：(1)於96年1 月23日20時
    許，在臺北市大同區○○○路○ 段205 巷32之3 號住處內，
    以將海洛因混入香煙內點燃後吸食其煙霧之方式，施用第1
    級毒品海洛因，嗣經警於同年1 月24日13時30分許在上址查
    獲，並扣得第1 級毒品海洛因1 包（驗餘淨重0.35公克，空
    包裝重0.18公克）；(2)於96年4 月17日晚間某時，在上址住
    處，以相同方法施用第1 級毒品海洛因，嗣於同年4 月18日
    12時45分許，因行跡可疑，為警在臺北市大同區○○○路○
    段233 巷4 號前盤檢查獲，並扣得包裝袋2 只，而其2 次為
    警查獲時所採集之尿液，經送檢驗後均呈嗎啡陽性反應，始
    悉上情。
二、案經臺北市政府警察局內湖分局、大同分局報告臺灣士林地
    方法院檢察署檢察官偵查起訴。
    理  由
一、上揭犯罪事實，業據被告甲○○於本院審理時坦承不諱，而
    被告經警查獲採尿經送台灣尖端先進生技醫療股份有限公司
    以氣相層析質譜分析法鑑驗結果，均呈嗎啡、可待因陽性反
    應，有台灣尖端先進生技醫療股份有限公司96年2 月5 日實
    驗室檢體編號第AC05455 號濫用藥物檢驗報告1 紙、96年5
    月2 日實驗室檢體編號AC08984 號濫用藥物檢驗報告1 紙、
    臺北市政府警察局內湖分局、大同分局偵辦毒品案件尿液檢
    體委驗單各1 紙附於偵查卷可稽，另扣案之毒品1 包經鑑驗
    呈第1 級毒品海洛因成分，此有法務部調查局96年3 月14日
    調科壹字第09623021480 號毒品鑑定書附於偵查卷內可稽，
    是被告自白施用第1 級毒品海洛因，應認與事實相符，而可
    採信，前開事實應堪認定。又被告前因施用毒品案件，經法
    院裁定送觀察、勒戒，並於94年10月3 日執行完畢釋放出所
    ，有臺灣高等法院被告全國前案紀錄表在卷可稽，是被告本
    次係於觀察、勒戒執行完畢釋放後，5 年內再犯本件施用毒
    品罪，自應依法追訴處罰。
二、核被告甲○○所為，係犯毒品危害防制條例第10條第1 項之
    施用第1 級毒品罪。被告因施用第1 級毒品海洛因而持有第
    1 級毒品海洛因，其持有之低度行為為施用之高度行為所吸
    收，不另論罪。其先後2 次施用第1 級毒品海洛因之犯行，
    犯意個別，應分論併罰之（起訴書原係記載被告2 次犯行係
    屬包括一罪之集合犯，惟實行公訴檢察官已當庭變更為2次
    犯行係數罪併罰）。爰審酌被告已有施用毒品之前科，且經
    觀察、勒戒之治療程序，仍無法戒除毒癮復又觸犯本件犯行
    ，顯示其無戒絕之決心，及施用毒品係傷害自身健康，所生
    危害非鉅，本件犯後被告坦承犯行，態度尚屬良好，等一切
    情狀，量處如主文所示之刑。又被告為本件犯罪時間係在96
    年4 月24日以前，所犯之罪，合於減刑條件，且亦無該條例
    第5 條不減刑之例外規定（被告係於減刑條例施行後之96年
    10月16日通緝，於96年10月18日緝獲），應依中華民國96年
    罪犯減刑條例第2 條第1 項第3 款予以減輕其宣告刑二分之
    一，並依上開減刑條例第9 條之規定，諭知易科罰金之折算
    標準，及定應執行之刑。又扣案之海洛因1 小包（不含外包
    裝袋，驗餘淨重0.35公克），應依毒品危害防制條例第18條
    第1 項前段規定宣告沒收銷燬之。包裝海洛因用之包裝袋1
    個（空包裝重0.18公克），有防止毒品裸露、散逸之功能，
    且既與毒品分別鑑秤其重量，與毒品即無難以析離而無法個
    別宣告沒收之情事，該包裝袋1 個與另扣案之包裝袋2 個均
    屬被告所有，且供其犯罪所用，業據被告供明，應依刑法第
    38 條 第1 項第2 款宣告沒收。
據上論斷，應依刑事訴訟法第273 條之1 第1 項、第299 條第1
項前段，毒品危害防制條例第10條第1 項、第18條第1 項前段，
刑法第11條、第51條第5 款、第41條第1 項前段、第2 項、第38
條第1 項第2 款，中華民國96年罪犯減刑條例第2 條第1 項第3
款、第7 條、第9 條，判決如主文。
本案經檢察官翁偉倫到庭執行職務
中　　華　　民　　國　　96　　年　　10　　月　　31　　日
                  刑事第一庭法  官  賴邦元
以上正本證明與原本無異。
如不服本判決，應於收受送達後10日內向本院提出上訴書狀，其
未敘述上訴之理由者並得於提起上訴後20日內向本院補提理由書
（均須按他造當事人之人數附繕本）。
                            書記官  游育慈
中　　華　　民　　國　　96　　年　　10　　月　　31　　日
附錄本案論罪科刑法條之依據：
毒品危害防制條例第10條
施用第一級毒品者，處 6 月以上 5 年以下有期徒刑。
施用第二級毒品者，處 3 年以下有期徒刑。
